臺灣臺中地方法院交通事件裁定　　　　100年度交聲字第924號
原處分機關　交通部公路總局臺中區監理所
異　議　人
即受處分人　張閔偉
上列異議人即受處分人因違反道路交通管理處罰條例案件，對於
交通部公路總局臺中區監理所100年2月24日所為之裁決（中監違
字第裁60-KAK027398號違反道路交通管理事件裁決書），聲明異
議，本院裁定如下：
    主    文
異議駁回。
    理    由
一、本件原處分機關係以：異議人即受處分人張閔偉（下簡稱異
    議人）所有車牌號碼6901-PS號自小客車，於民國100年1月
    25日15時8分許，行經虎尾鎮○○○○路25公里處，因「一、闖
    紅燈（土庫往虎尾方向）二、塗抹汙損牌照，使不能辨認其
    牌號」之違規，經雲林縣警察局交通警察隊虎尾小隊警員逕
    行掣單舉發。嗣原處分機關遂於100年2月24日以中監違字第
    裁60-KAK027398號裁決書，依違反道路交通管理處罰條例第
    53條第1項及第13條第1款之規定，裁處異議人罰鍰合計新臺
    幣（下同）5,700元，並依同條例第63條第1項規定記違規點
    數3點，責令申請換領牌照或改正等語。
二、本件聲明異議意旨略以：伊所有車牌號碼6901-PS號自小客
    車前後二面號牌均依規定懸掛，且該號牌領取迄今從未動手
    塗抹、污損過，且號牌字跡清晰可見，絕無塗抹損毀使不能
    辨識號牌情事，並檢附照片為證；本件採證照片可能係因陽
    光反射之故而致所示之車牌有所不清，況本件係逕行舉發案
    件，員警既能根據牌號查出車籍予以舉發，顯然可以辨識出
    牌號，爰聲明異議等語。
三、按汽車駕駛人，行經有燈光號誌管制之交岔路闖紅燈者，處
    1800元以上5,400元以下罰鍰；汽車駕駛人有下列各款所列
    條款之一者，除依原條款處罰鍰外，並予記點：三有第43條
    、第53條或第54條情形之一者，各記違規點數3點，道路交
    通管理處罰條例第53條第1項、第63條第1項第3款分別定有
    明文。次按汽車行駛有損毀或變造汽車牌照、塗抹污損牌照
    、或以安裝其他器具之方式，使不能辨認其牌號者，處汽車
    所有人2,400元以上4,800元以下罰鍰，並責令申請換領牌照
    或改正，道路交通管理處罰條例第13條第1款與違反道路交
    通管理事件統一裁罰標準表亦分別定有明文。
四、經查：本件異議人所有之車號6901-PS號自用小客車，行經
    虎尾鎮○○○○路25公里處，因行經有燈光號誌管制之交叉路
    口闖紅燈及塗抹污損汽車號牌使不能辨認其牌號之違規，為
    雲林縣警察局交通警察隊虎尾小隊執行交通稽查勤務時，以
    科學儀器拍照採證後逕行舉發。嗣原處分機關遂於100年2月
    24日以中監違字第裁60-KAK027398號裁決書，就前開二件交
    通違規，分別裁處罰鍰2,700元，記違規點數3點；罰鍰3,00
    0元，並責令申請換領牌照或改正等事實，有雲林縣政府警
    察局舉發違反道路交通管理事件通知單、前開裁決書、雲林
    縣政府警察局100年2月17日雲警虎交裁字第1000002016號函
    暨隨函檢附採證照片5幀在卷可佐。雖異議人以上述情詞置
    辯，然經本院向雲林縣交通警察隊調取採證照片原本及本件
    違規舉發之相關資料，依舉發違規採證照片原本所示，異議
    人所有之前開車輛，於前揭時、地，其車牌僅隱約可見前二
    碼數字為「69」之字樣，但後四碼之字號，則有類似螢白色
    之漆或其他物品附著其上而無法辨識；且經員警將採證照片
    以電腦顏色反黑模式處理後，違規車輛車牌後四碼字號呈現
    不自然螢白反光，其顏色甚與車牌留白及白色車體更為亮白
    ，堪認違規車輛車牌確有經人為之方式將之塗抹，因而致該
    車牌號無法辨識之情事。再者，細觀採證照片原本所示，除
    違規車輛外，其他車輛之車牌字號不論遠近均明顯清晰可辨
    ，足見以相同設備於相同拍攝角度所攝入之他部車輛車牌字
    號並無產生反光或模糊之情形，堪認本件絕非因設備或拍攝
    角度之問題致採證照片上所示違規車輛之車牌字號無法辨識
    。又本件係經員警將採證照片以電腦顏色反黑模式處理後，
    解析所得影像，並交叉比對近20部車輛車籍之車型、廠牌顏
    色、車號等特徵後，始能確定本件違規車輛，方依法掣開本
    件違規通知單等情，有職務報告1份附卷可稽，益徵本件舉
    發員警並非僅由採證照片即可清楚辨識違規車輛車牌，故異
    議人上開所辯均無所據，無足採信，從而，本件異議人確有
    「塗抹污損汽車牌照不能辨識號牌」之違規事實至臻明確。
    另原處分裁決異議人駕車行經有燈光號管制之交岔路口闖紅
    燈之部分，除未據異議人聲明不服外，且亦經舉發機關以科
    學儀器採證後方加以舉發，本院自無從就該部分為異議人有
    利之認定，故原處分就該部分裁處之效力，仍應予以維持。
    綜上所述，原處分機關據以援引上開規定所為之裁處，並無
    不當。本件聲明異議為無理由，應予駁回。
四、據上論斷，應依道路交通管理處罰條例第87條第2項、道路
    交通事件處理辦法第18條，裁定如主文。
中    華    民    國   100    年    4     月    29    日
                     交通法庭   法  官  簡璽容
上正本證明與原本無異。
如不服本裁定應於送達後五日內向本院提出抗告狀。
                                書記官  張雅如
中    華    民    國   100    年    4     月    29    日